Inventaris van het archief van het Provinciaal College van Toezicht: Diakonie, 1961-1970
Nationaal Archief, Den Haag
Nederlandse Hervormde Kerk: Provinciaal College van Toezicht: Diakonie
NHK / Diakonie
1961-1970
35250
18.00 meter; 191 inventarisnummers.
Normale geschreven, getypte en gedrukte documenten, geen bijzondere handschriften.
Nationaal Archief, Den Haag
Provinciaal College van Toezicht / Diakonie, 1961-1970
Het archief van het Provinciaal College van Toezicht Diaconie bevat dozen met correspondentie, cirqulaires, rekeningen en begrotingen ingedeeld op kerkelijke gemeenten.
Archiefvorming
Geschiedenis van het archiefbeheer
De verwerving van het archief
Het archief is voor langere tijd in beheer, niet in eigendom verkregen.
3.18
Aanwijzingen voor de gebruiker
Openbaarheidsbeperkingen
Volledig beperkt openbaar (B). Stukken jonger dan 50 jaar zijn niet openbaar. Ontheffing kan worden verleend na overleg met het Provinciaal College van Toezicht.
Materiële beperkingen
Aanvraaginstructie
Openbare archiefstukken kunnen online worden aangevraagd en gereserveerd. U kunt dit ook via de terminals in de studiezaal van het Nationaal Archief doen. Om te kunnen reserveren dient u de volgende stappen te volgen:
U maakt een profiel aan op www.gahetna.nl, en logt vervolgens in
Via de archiefinventaris (alleen de beschrijvingen met rode nummers) selecteert u het gewenste archiefstuk door op de knop 'Reserveren' te klikken
In het volgende scherm geeft u aan op welke dag u het archiefstuk wilt inzien
Indien u zich bevindt in de studiezaal en een tafelnummer heeft ontvangen kunt u dit nummer vermelden. Als u geen tafelnummer heeft kunt u tafelnummer 777 laten staan
Vervolgens bevestigt u uw reservering door deze te versturen.
Verwant materiaal
Beschikbaarheid van kopieën
Verwante archieven
Archief van het College van Toezicht: Kerkvoogdij, 1964-1971, nummer toegang 3.18.55.02
Beschrijving van de series en archiefbestanddelen
- ARCHIEF VAN DE DIAKONIE VAN 1961 TM 1964, I.
  - 's Gravenhage-correspondentie, 1
    Openbaarheid beperkt tot 1 januari 2021
  - a. 's-Gravenhage-rekeningen en begrotingen, b. "Morgenlicht" - rek. en begr.; c. "Haags Herv.Rusthuis - rek. en berg.; d. K.S.A. - rek. en begr.; 2
  - a. Loosduinen, b. Loosduinen-Rusthuis; c. Leidschendam; 3
  - a. Rijswijk, b. Scheveningen; 4
  - a. Voorburg, b. Wassenaar; 5
  - Rotterdam - correspondentie, rek. en begr., 6
  - Rotterdam - rek. en begr., 7
  - Rotterdam - rek. en begr., 8
  - Rotterdam - rek. en begr. K.S.A. + Emmahuis, 9
  - a. Delfshaven, b. Hillegersberg; 10
  - a. Kra1ingen, b. Overschie; 11
  - a. Charlois, b. Feyenoord; c. Vreewijk; 12
  - a. IJsselmonde, b. Barendrecht; c. Heyplaat; 13
  - a. Hoogvliet, b. Pernis; c. Poortugaa1; d. Rhoon; 14
  - Delft- rek. en begr., 15
  - a. Delft- correspondentie, b. De Lier; c. Nootdorp; d. Pijnacker; e. Schipluiden; 16
  - a. 't Woudt, b. Zoetermeer; c. 's-Gravenzande; d. Honselersdijk; 17
  - a. Maasdijk, b. Monster; c. Hoek van Holland; 18
  - a. Naaldwijk, b. Terheyde aan Zee; c. Wateringen; d. Kethel; e. Maasland; 19
  - a. Maassluis, b. Rozenburg; c. Schiedam; 20
  - a. Vlaardingen, b. Bergschenhoek; 21
  - a. Berkel en Rodenrijs, b. Bleiswjk; c. Capelle a/d IJssel; 22
  - a. Moerkapelle, b. Zevenhuizen; c. Leiden - Begr. en Corresp.; 23
  - Leiden - rekeningen, 24
  - a. Hillegom, b. De Kaag; c. Lisse; 25
  - a. Noordwijk-Binnen, b. Noordwijk aan Zee; 26
  - a. Noordwijkerhout, b. Oegstgeest; c. Sassenheim; d. Voorhout; e. Warmond; 27
  - a. Katwijk a/d Rijn, b. Katwijk aan Zee; c. Rijnsburg; 28
  - a. Valkenburg, b. Voorschoten; c. Aarlanderveen; 29
  - a. Leimuiden, b. Nieuwkoop; c. Nieuwveen; 30
  - a. Noorden, b. Oude- en Nieuwe Wetering; c. Rijnsaterwoude; 31
  - a. Ter Aar, b. Zevenhoven; c. Alphen a.d. Rijn; 32
  - a. Boskoop, b. Hazerswoude; c. Hoogmade; 33
  - a. Koudekerk a.a. Rijn, b. Leiderdorp; 34
  - a. Oudshoorn-Ridderveld, b. Oudshoorn-Sionskerk; c. Oudshoorn-Oudshoornsekerk; d. Woubrugge; e. Zoeterwoude; 35
  - a. Zwammerdam, b. Alblasserdam; 36
  - Dordrecht-, corresp.+rek.+begr.; diakonie; Rozenhof; Crabbehoff; 37
  - Dordrecht, corresp. + rek. +begr.; diakonie; Rozenhof; Crabbehoff; 38
  - a. Groote Lindt, c. Heer Oudelands Ambacht; 39
  - a. Heerjansdam, b. Kijfhoek; c. Hendrik Ido Ambacht; d. Ridderkerk; 40
  - a. Rijsoord, b. Zwijndrecht; 41
  - a. St. Anthoniepolder, b. Cillaarshoek; c. Goudswaard; d. 's-Gravendeel; 42
  - a. Heinenoord, b. Klaaswaal; 43
  - a. Maasdam, b. Mijnsheerenland; 44
  - a. Nieuw-Beijerland, b. Numansdorp; 45
  - a. Oud-Beijerland, b. Piershil; c. Puttershoek; d. Strijen; 46
  - a. Westmaas, b. Zuid-Beijerland; c. Benthuizen; d. Noordrecht; 47
  - a. Nieuwerkerk a.d. IJssel, b. Waddinxveen; c. Bodegraven; d. Oudewater; 48
  - Gouda, 49
  - a. Reeuwijk, b. Sluipwijk; c. Waarder; d. Woerden; 50
  - a. Ammerstol, b. Bergambacht; c. Berkenwoude; 51
  - a. Gouderak, b. Haastrecht; c. Krimpen a.d. Lek; d. Krimpen a. d. IJssel; e. Lekkerkerk; 52
  - a. Ouderkerk a.d. IJssel, b. Schoonhoven; 53
  - a. Stolwijk, b. Willige Langerak; c. Arkel; d. Giessendam; 54
  - a. Giessen-Nieuwkerk, b. Giessen-Oudekerk; c. Gorinchem; 55
  - a. Boven-Hardinxveld, b. Hoogblokland; c. Hoornaar; d. Schelluinen; 56
  - a. Spijk, b. Bleskensgraaf; c. Brandwijk; d. Goudriaan; 57
  - a. Ottoland, b. Molenaarsgraaf; c. Nieuw-Lekkerland; d. Kinderdijk; 58
  - a. Oud-Alblas, b. Papendrecht; c. Sliedrecht; d. Streefkerk; 59
  - a. Wijngaarden, b. Asperen; c. Heukelum; d. Kedichem; 60
  - a. Leerdam, b. Leerbroek; c. Nieuwland; 61
  - a. Oosterwijk, b. Schoonrewoerd; c. Zijderveld; d. Ameide; 62
  - a. Everdingen, b. Groot-Ammers; c. Hagestein; 63
  - a. Hei- en Boeicop, b. Langerak; c. Lexmond; 64
  - a. Meerkerk, b. Nieuwpoort; c. Noordeloos; 65
  - a. Vianen, b. Brielle; c. Hellevoetsluis; d. Nieuwenhoorn; 66
  - a. Nieuw-Helvoet, b. Oostvoorne; 67
  - a. Rockanje, b. Zwartewaal; c. Briels Nieuwland; 68
  - a. Abbenbroek, b. Heenvliet; c. Geervliet; 69
  - a. Hekelingen, b. Oudenhoorn; c. Simonshaven; 70
  - a. Spijkenisse, b. Zuidland; c. Den Bommel; 71
  - a. Dirksland, b. Goedereede; 72
  - a. Herkingen, b. Melissant; c. Middelharnis; 73
  - a. Nieuwe Tonge, b. Ooltgensplaat; c. Ouddorp; 74
  - a. Oude Tonge, b. Sommesldijk; 75
  - a. Stad a/h Harinvliet, b. Stellendam; 76
  - a. Notulen P.D.C., b. Jaarverslag 1962 PDC/PDK; 77
  - G.D.R., 1961/1962; 78
  - extra exemplaren van ciculaires, notulen en alle correspondentie op stencil, 79
  - overgestencilde exemplaren betr. streekcommissies, 80
- ARCHIEF VAN DE DIAKONIE VAN 1965 T/M 1970, II.
  - a. Aarlanderveen, b. Abbenbroek; c. Alblasserdam; 81
  - a. Alblasserdam-b.w.i.w., b. Alphen a.d. Rijn; 82
  - a. Ameide en Tienhoven, b. Ammerstol; c. St. Anthoniepolder; 83
  - a. Arkel, b. Asperen; c. Barendrecht; 84
  - a. Benthuizen, b. Bergambacht; c. Bergschenhoek; 85
  - a. Berkel en Rodenrijs, b. Berkenwoude; c. Bleiswijk; 86
  - a. Bleskensgraaf, b. Bodegraven; 87
  - a. Den Bommel, b. Boskoop; c. Boven-Hardinxveld; 88
  - a. Brandwijk, b. Brielle; 89
  - a. Capelle a/d IJssel, b. St. Hervormd Rusthuis; 90
  - a. Cillaarshoek, b. Dubbeldam; c. Everdingen; 91
  - a. Delft, b. Delft b.w.; 92
  - Delfshaven, 93
  - a. Dirks1and, b. Dordrecht: Opleiding Gezinsverzorging; 94
  - a. Dordrecht - diakonie, b. Dordrecht - K.S.A.; c. Dordrecht - De Mussen; 95
  - a. Dordrecht - diakonie, b. Dordrecht - K.S.A.; c. Dordrecht - De Kussen; 96
  - a. Dordrecht - Crabbehoff, b. Dordrecht - Rozenhof; 97
  - a. Dordrecht - Crabbehoff, b. Dordreckt - Rozenhof; 98
  - a. Geervliet, b. Giessendam-N.H.Veld; c. Giessen-Nieuwkerk; d. Giessen-Oudekerk; 99
  - a. Goedereede, b. Gorinchem; c. Gorinchem "De Overwaard"; 100
  - Gouda, 101
  - a. Gouderak, b. Goudriaan; c. 's-Gravendee1; 102
  - 's-Gravenhage - correspondentie, 103
  - a. Den Haag - rek. + begr., b. Kinderdagverblijven; 104
  - a. Den Haag - K.S.A., b. Den Haag - M.J.v.Nieuwkerk van Nispen St.; 105
  - a. Den Haag - Rusthuizen, b. Den Haag - Stichtingen; 106
  - Den Haag-Loosduinen, 107
  - 's-Gravenzande, 108
  - a. Haastrecht, b. Hagestein; c. Hazerswoude; 109
  - a. Heenvliet, b. Heerjansdam; c. Heinenoord; 110
  - a. Hei- en Boeicop, b. Hekelingen; 111
  - a. Hellevoetsluis, b. Hendrik Ido Ambacht; c. Herkingen; d. Heukelum; e. Heyplaat; 112
  - Hillegersberg + "Arcadia", 113
  - Hillegom, 114
  - a. Hoek van Holland, b. Honselersdijk; c. Hoogblokland; d. Hoogmade; 115
  - a. Hoogvliet, b. Commissie Kerkelijk Maatsch. Werk en Gezinsverzorging voor Hoogvliet en Pernis; c. Hoornaar; 116
  - a. De Kaag, b. Katwijk a.d. Rijn; c. Katwijk aan Zee; 117
  - a. Kedichem, b. Kethel; c. Kinderdijk; 118
  - a. Klaaswaal, b. Koudekerk a.d. Rijn; 119
  - a. Kralingen, b. Krimpen a.d. Lek; c. Krimpen a.d. IJssel; 120
  - a. Krimpen a.d. IJssel b.w.i.w., b. Krimpen a.d. IJssel - St. Herv.Verzorgingstehuizen; c. Kijfhoek; 121
  - a. Langerak, b. Leerbroek; 122
  - a. Leerdam, b. Leiderdorp; 123
  - a. De Lier, b. Lisse; 124
  - Leiden + stichtingen rek. + begr. 65 + 66, 125
  - Leiden + stichtingen rek. + begr. 67 - 68, 126
  - Leiden + stichtingen rek. + begr. 69 + 70 corresp. 65 t/m 70, 127
  - a. Leidschendam, b. Leimuiden; c. Lekkerkerk; d. Lexmond; 128
  - Maassluis, 129
  - a. Maasdijk, b. Maasland; 130
  - a. Maasdam, b. Meerkerk; c. Melissant; 131
  - a. Middelharnis, b. Middelharnis b.w.i.w.; 132
  - a. Prot.Chr.St.v. Geestel. + Sociale Zorg Middelharnis, b. Moordrecht; c. Mijnsheerenland; 133
  - a. Moerkapelle, b. Molenaarsraaf; c. Monster; 134
  - a. Naaldwijk, b. Naaldwijk b.w. i.w.; c. Naaldwijk-Herv.Bej.Centrum; 135
  - a. Nieuw-Beijerland, b. Nieuwenhoorn; c. Nieuwerkerk a.d. IJssel; d. Nieuwerkerk a.d. IJssel b.w.i.w.; 136
  - Nieuwe Tonge, 137
  - a. Nieuw-Helvoet, b. Nieuwkoop; c. Nieuwland; 138
  - a. Nieuw-Lekkerland, b. Nieuwpoort; c. Nieuwveen; 139
  - a. Noordeloos, b. Noorden; c. Noordwijk; d. Noordwijk aan Zee; e. Noordwijk-Binnen; f. Noordwijkerhout; 140
  - a. Numansdorp, b. Numansdorp-Herv. St. Bej. T; 141
  - a. Oegstgeest, b. Ooltgensplaat; 142
  - a. Oosterwijk, b. Oostvoorne; 143
  - a. Ottoland, b. Oud-Alblas; c. Oud-Beijerland; d. Oud-Beijerland b.w.i.w.; 144
  - a. Ouddorp, b. Oude en Nieuwe Wetering; c. Oudenhoorn; d. Ouderkerk a.d. IJssel; 145
  - a. Oude Tonge, b. Oudewater; 146
  - a. Oudshoorn I, b. Oudshoorn II; c. Oudshoorn III; d. Overschie; 147
  - a. Papendrecht, b. Papendrecht b.w.i.w.; c. Pernis; d. Piershil; 148
  - a. Poortugaal, b. Puttershoek; 149
  - a. Pijnacker, b. Reeuwijk; 150
  - a. Rhoon, b. Ridderkerk; c. Ridderkerk b.w.i.w.; 151
  - Rockanje, 152
  - Rotterdam-Centrum -corresp., 153
  - Rotterdam-C. rek.+ begr., 154
  - R'dam-Zuid + Bej. Tehuizen rek. +begr., 155
  - R'dam-Zuid + Bej.Tehuizen correspondentie, 156
  - a. Rozenburg, b. Rijnsaterswoude; c. Rijnsburg; 157
  - a. Rijsoord, b. Rijswijk; 158
  - a. Sassenheim, b. Schelluinen; 159
  - Scheveningen, 160
  - a. Schoonhoven, b. Schoonrewoerd; c. Simonshaven; 161
  - a. Schiedam, b. Schipluiden; 162
  - a. Sliedrecht, b. Sluipwijk; c. Spijk; 163
  - Sommelsdijk, 164
  - a. Spijkenisse, b. Stad a/h Haringvliet; c. Stellendam; d. Stolwijk; 165
  - a. Strijen, b. Streefkerk; c. Ter Aar; 166
  - a. Terheijde aan Zee, b. Vianen; 167
  - Vierpolders/Briels-Nieuw1and, 168
  - a. Vlaardingen-correspondentie, b. Voorhout; 169
  - Vlaardingen- rek. + begr., 170
  - Voorburg, 171
  - Voorburg Bej.Teh.+M.W. rek. + begr., 172
  - a. Voorschoten, b. Vreewijk (R'dam); c. Waarder; 173
  - a. Waddinxveen, b. Waddinxveen b.w.i.w.; c. Waddinxveen Bej.Tehuis; 174
  - a. Warmond, b. Wassenaar; 175
  - a. Westmaas, b. Willige Langerak; 176
  - a. Woerder, b. Woubrugge; 177
  - a. 't Woudt, b. Wijngaarden; c. IJsselmonde; d. Zevenhoven; 178
  - a. Zevenhuizen, b. Zoetermeer; 179
  - a. Zoeterwoude, b. Zuid-Beijerland; c. Zuidland; d. Zwammerdam; e. Zwartewaal; 180
  - Zwijndrecht- rek. + begr., 181
  - Zwijndrecht - Kerkel.Bureau rek. + begr., 182
  - a. Zwijndrecht-corresp., b. Zijderveld; 183
  - a. B.R.C., b. C.C.B.; c. Classicale Vergadering; d. Cie Rek./Begr.; e. Cie Verzoeken; f. Controleurs van C.v.T.; 184
  - G.D.R. nov.'64 t/m 1967, 185
  - G.D.R. 1968 t/m 1970, 186
  - a. G.D.R.-vervolg, b. Gen. College van Toezicht; c. G.F.R.; d. Generale Synode; e. Grootboek/Centr. Kasgeldboek; 187
  - a. Questor-Generaal, b. St.N.H.Inrichtingen voor Zenuw- en Geesteszieken; c. Streekverg./-commissies; d. Uitgaande diak. stencils; e. Valetonstichting; f. Diversen; 188
  - a. Jaarverslagen P.D.K./P.D.C., b. P. D.C. -benoemingen; c. P.D.C.-andere provincies; d. Prov. Diak.Vergadering; e. P.K.K.P.K.C.; f. P.K.V.; 189
  - Poststaten 1965 en 1966, 190
  - Poststaten 1967 en 1968, 191